# 求助陈版主，处置子公司前期的权益性交易处理

提问人：muyifengyang 时间：2023-10-12 20:21:03
陈老师，您好：
关于不丧失控制权的情况下处置对长期股权投资，单体确认投资收益，合并层面视同权益性交易，冲回投资收益，确认资本公积。
本期全部处置，当时合并层面的权益性交易如何处理：
思路一：类似于权益性交易，同一控制下企业合并，恢复的留存收益，视同对股东的分配，后续处置子公司，不影响该分录，即继续恢复留存收益；
思路二：股权已处置，前期的权益性交易结转计入投资收益。
本人偏向于思路一，但是思路二也有一定的合理性，所有的股权都处置掉了。
感谢陈版主答疑解惑，并且关于类似的处理，书中更多的是前一部分的处理，如恢复留存收益，不丧失控制权下处置的处理，没有处置时的处理，一般如
何判断。

回答人：chenyiwei
应采用思路一。权益性交易形成的对权益的调整额，后续应继续保留在权益中，不应转入损益。
参考：《中审众环研究 2020 》之“问题3-2-162（全部处置子公司股权时，在合并报表层面原因购买少数股权调减的资本公积是否需要恢复）”。